臺灣臺南地方法院刑事判決　　　　　　　94年度訴字第1414號
公　訴　人　臺灣臺南地方法院檢察署檢察官
被　　　告　甲○○
　　　　　　　　　　（現於臺灣臺南監獄臺南分監受刑中）
上列被告因違反毒品危害防制條例案件，經檢察官提起公訴（九
十四年度毒偵字第二四八八號），被告於本院準備程序進行中，
先就被訴事實為有罪之陳述，經本院合議庭裁定由受命法官獨任
進行簡式審判程序，判決如下：
    主  文
甲○○連續施用第一級毒品，累犯，處有期徒刑拾壹月，扣案之
海洛因壹包（含袋重捌點壹捌公克）沒收銷燬之、注射針筒貳支
沒收；又連續施用第二級毒品，累犯，處有期徒刑伍月，扣案之
安非他命柒包（合計含袋重壹拾柒點柒貳公克）均沒收銷燬之、
吸食器壹組、打火機壹支均沒收。應執行有期徒刑壹年貳月，扣
案之海洛因壹包（含袋重捌點壹捌公克）、安非他命柒包（合計
含袋重壹拾柒點柒貳公克）均沒收銷燬之、注射針筒貳支、吸食
器壹組、打火機壹支均沒收。
    事  實
一、甲○○前於民國八十六年間，因違反麻醉藥品管制條例、肅
    清煙毒條例案件，分別經臺灣高等法院臺南分院、本院，先
    後於八十六年十二月十七日、同年月二十九日，各判處有期
    徒刑八月、三年確定，並定應執行有期徒刑三年六月，入監
    服刑後，於八十八年九月七日假釋付保護管束出獄，又因施
    用毒品案件，經撤銷假釋執行殘刑，甫於九十年十二月八日
    縮刑期滿執行完畢。又其於八十九年間，因違反毒品危害防
    制條例案件，經本院以八十九年度毒聲字第二九一號裁定送
    觀察、勒戒後，認有繼續施用毒品傾向，復經本院以八十九
    年度毒聲字第七七四號裁定令入戒治處所施以強制戒治，並
    於九十年二月二十五日強制戒治執行完畢。詎甲○○猶未戒
    除施用毒品之習性，於上述強制戒治執行完畢釋放後五年內
    ，明知海洛因、安非他命，分別係毒品危害防制條例所明定
    之第一、二級毒品，不得持有及施用，竟基於施用第一、二
    級毒品海洛因、安非他命之概括犯意，自九十三年十一月二
    十六日起至九十四年九月二十日十八時許止，連續在台南縣
    永康市○○路五九八號四樓之租屋處，以海洛因摻水稀釋再
    以針筒注射之方式，及將安非他命置於吸食器內點火燃燒成
    煙霧狀吸食之方式，連續施用第一、二級毒品海洛因、安非
    他命多次。嗣經警於九十四年九月二十日二十一時五十分許
    ，在甲○○上址租屋處當場查獲，並扣得第一級毒品海洛因
    一包（含袋重八點一八公克）、第二級毒品安非他命七包（
    合計含袋重十七點七二公克）、注射針筒二支、吸食器一組
    、打火機一支，經警採集其尿液檢體送驗結果，呈現嗎啡及
    安非他命陽性反應，而查悉上情。
二、案經臺南縣警察局報請臺灣臺南地方法院檢察署檢察官偵查
    起訴。
    理  由
一、本案被告甲○○所犯毒品危害防制條例第十條第一項施用第
    一級毒品罪及同條第二項施用第二級毒品罪，並非死刑、無
    期徒刑或最輕本刑有期徒刑三年以上之罪，亦非高等法院管
    轄第一審案件，且於準備程序進行中，被告先就被訴事實為
    有罪之陳述（見本院卷第二八頁），經告知被告簡式審判程
    序之旨，並聽取檢察官、被告之意見後，本院合議庭裁定由
    受命法官進行簡式審判程序，是本案之證據調查，依刑事訴
    訟法第二百七十三條之二規定，不受同法第一百五十九條第
    一項、第一百六十一條之二、第一百六十一條之三、第一百
    六十三條之一及第一百六十四條至第一百七十條規定之限制
    ，合先敘明。
二、上揭犯罪事實，迭據被告於警詢、偵查及本院審理時坦承不
    諱，且其經警於九十四年九月二十一日凌晨三時五十分許所
    採集之尿液檢體（見警卷第十六頁），經送長榮大學毒物研
    究中心篩檢（酵素免疫分析法ＥＩＡ）及確認（氣象層析質
    普儀ＧＣ／ＭＳ）結果，呈現嗎啡及安非他命陽性反應（按
    海洛因係由嗎啡經化學合成而製得，安非他命係由甲基安非
    他命或安非他命類藥物合成而製得，經注射進入人體後，海
    洛因代謝分解又生成嗎啡、可待因，安非他命則生成甲基安
    非他命或安非他命，因此施用海洛因或安非他命後，由尿液
    檢驗結果，即為嗎啡、可待因反應，或安非他命、甲基安非
    他命陽性反應），有該中心於九十四年十月六出具之確認報
    一紙在卷可參（見偵查卷第十六頁）。
三、按海洛因經注射入人體後，約百分之八十於二十四小時內自
    尿中排出，一般而言，尿液中能否驗出嗎啡陽性反應與其投
    與量、投與途徑、採尿時間、個人體質及檢驗方法之靈敏度
    有關，國外曾有文獻報導注射六毫克之海洛因鹽酸鹽，其代
    謝物嗎啡之平均可檢出時限約為二十六小時；而安非他命經
    口服投與後約百分之七十於二十四小時內自尿中排出，約百
    分之九十於九十六小時內自尿中排出，由於目前國內尿液中
    甲基安非他命之檢驗僅為鑑定其是否呈陽性反應尚未定其含
    量，且甲基安非他命成分之檢出與其投與方式、投與量、個
    人體質、採尿時間與檢測儀器之精密度等諸多因素有關，因
    此僅憑尿液中呈安非他命陽性反應，並無法確實推算吸食時
    間距採集時間之長短，惟依上述資料推斷，最長可能不會超
    過四日，業經行政院衛生署藥物食品檢驗局分別於八十一年
    九月八日、二月八日以（八一）藥檢壹字第八一一四八八五
    、○○一一五六號函述明此旨綦詳。揆諸上開說明，被告為
    警查獲後，經警於九十四年九月二十一日凌晨三時五十分許
    採集尿液檢體送驗，則本於上開被告為警採集尿液檢體送驗
    結果，呈現嗎啡及安非他命陽性反應之確認報告，可徵被告
    上開為警採集尿液檢體送驗，往前回溯之二十六小時、九十
    六小時內某時點，確有分別施用第一級毒品海洛因及第二級
    毒品安非他命之犯行，應堪認定。又被告為警查獲當場扣得
    之白色粉末共八包，經警依聯勤二０四廠製造之煙毒檢驗A
    包試劑檢驗結果，分別係第一級毒品海洛因一包（含袋重八
    點一八公克）、第二級毒品安非他命七包（合計含袋重十七
    點七二公克），亦有扣押物品目錄表、毒品初步檢驗報告單
    各一紙在卷可憑（見警卷第九、十二頁）。綜上，被告上開
    自白，核與事實相符，應值採信。
四、再被告前因違反毒品危害防制條例案件，經本院以八十九年
    度毒聲字第二九一號裁定送觀察、勒戒後，認有繼續施用毒
    品傾向，復經本院以八十九年度毒聲字第七七四號裁定令入
    戒治處所施以強制戒治，並於九十年二月二十五日強制戒治
    執行完畢，此有刑案資料查註紀錄表、刑案人犯在監所最新
    資料報表及臺灣高等法院被告前案紀錄表各一件在卷可參，
    則被告於前開強制戒治執行完畢後，五年內再犯本案毒品危
    害防制條例第十條之罪，事證明確，被告犯行洵堪認定，自
    應依法論科。
五、查海洛因與安非他命依其成癮性、濫用性及對社會危害性之
    程度，已為毒品危害防制條例第二條第二項第一款、第二款
    分別列為第一級毒品與第二級毒品。核被告所為，係犯毒品
    危害防制條例第十條第一項施用第一級毒品罪及同條第二項
    施用第二級毒品罪。其施用時非法持有第一、二級毒品海洛
    因、安非他命之低度行為，已分別為其施用之高度行為所吸
    收，均不另論罪。被告先後多次施用第一、二級毒品海洛因
    、安非他命之犯行，時間緊接，方法相同，觸犯犯罪構成要
    件相同之罪名，顯係基於概括犯意反覆實施，為連續犯，均
    依刑法第五十六條連續犯之規定各論以一罪，並依法加重其
    刑。被告所犯上開二罪間，犯意各別，行為互異，應予分論
    併罰。又被告有如事實欄所述之前案科刑及執行紀錄，有卷
    附臺灣高等法院被告前案紀錄表可稽，其受有期徒刑之執行
    完畢，五年以內再犯有期徒刑以上之罪，為累犯，均應依刑
    法累犯之規定，各加重其刑，並均依刑法第七十條之規定遞
    加重其刑。爰審酌被告前因施用毒品經送觀察勒戒及強制戒
    治治療程序後，猶不思戒絕革除惡習，仍為本案犯行，顯然
    其意志力甚為薄弱，迄未仍戒除毒癮，惟兼衡被告施用毒品
    犯行，在性質上乃屬對自我身心健康之自戕行為，尚未嚴重
    破壞社會秩序、侵害他人權益，及犯後坦承犯行，態度尚屬
    良好等一切情狀，分別量處如主文所示之刑，並定其應執行
    之刑。
六、扣案之第一級毒品海洛因一包（含袋重八點一八公克）、第
    二級毒品安非他命七包（合計含袋重十七點七二公克），分
    別為毒品危害防制條例第二條第二項第一、二款所規定之第
    一、二級毒品，係屬查獲之毒品，不問屬於犯人與否，均應
    依毒品危害防制條例第十八條第一項前段規定沒收銷燬之。
    另包裝前開第一、二級毒品海洛因、安非他命，分別使用之
    空包裝袋一個、七個，係用於包裹毒品，防止毒品漏逸、潮
    濕，以便於攜帶、存放，而與第一、二級毒品海洛因、安非
    他命密切接觸具有不可析離之關係，且經警於前述檢驗之際
    ，並未加以析離檢驗，應分別視為第一、二毒品海洛因、安
    非他命之一部分，併依毒品危害防制條例第十八條第一項前
    段規定沒收銷燬之。另扣案之注射針筒二支，吸食器一組、
    打火機一支，無證據證明為專供施用第一、二級毒品海洛因
    、安非他命之器具，然係被告所有且供施用第一、二級毒品
    海洛因、安非他命所用之物，業據其供明在卷（見本院卷第
    三一頁），爰依刑法第三十八條第一項第二款規定宣告沒收
    。至扣案之電子磅秤一台，係被告用以量秤其購買之毒品重
    量是否相符；夾鏈袋一包，係被告將購得之毒品分裝便於攜
    帶之用；黏貼標籤一封，係被告從事地攤業而貼於商品標示
    之用；行動電話SIM卡二張，則係被告申請行動電話門號所
    取得，均與被告之本案施用第一、二級毒品海洛因、安非他
    命犯行無關，此據被告供承在卷（見本院卷第三一頁），且
    非違禁物，爰不予宣告沒收，併此敘明。
據上論斷，應依刑事訴訟法第二百七十三條之一第一項、二百九
十九條第一項前段，毒品危害防制條例第十條第一項、第二項、
第十八條第一項前段，刑法第十一條前段、第五十六條、第四十
七條、第五十一條第五款、第三十八條第一項第二款，判決如主
文。
本案經檢察官乙○○到庭執行職務。
中　　華　　民　　國　　94　　年　　11　　月　　30　　日
　　　　　　　　　刑事第五庭    法　官　張銘晃
以上正本證明與原本無異
如不服本判決應於送達後10日內向本院提出上訴狀
　　　　　　　　　              書記官　陳怡吟
中　　華　　民　　國　　94　　年　　11　　月　　30　　日
附錄所犯法條
毒品危害防制條例第10條
施用第一級毒品者，處 6 月以上 5 年以下有期徒刑。
施用第二級毒品者，處 3 年以下有期徒刑。
